臺灣高等法院臺中分院刑事判決
                            111年度上訴字第1332、1342號
上　訴　人　
即　被　告　温宏斌　
　　　　　　　　　　
　　　　　　　　　　
　　　　　　　　　　
　　　　　　　　　　                    
選任辯護人　楊瓊雅律師（法扶律師）
上列上訴人因毒品危害防制條例案件，不服臺灣臺中地方法院10
9年度訴字第2688、3059號中華民國111年2月16日第一審判決（
起訴案號：臺灣臺中地方檢察署109年度偵字第22649號；追加起
訴案號：同署109年度偵字第23022號），提起上訴，本院判決如
下：
    主  文
上訴駁回。
    犯罪事實
一、温宏斌（綽號「斌」）明知甲基安非他命係行政院依毒品危
    害防制條例第2條第3項規定公告屬同條例第2條第2項第2款
    之第二級毒品，不得持有或販賣。竟基於販賣第二級毒品甲
    基安非他命以營利之犯意，以其所持用如附表一編號5所示
    之手機作為聯繫工具，分別為下列行為：
  ㈠於民國109年7月4日12時06分許，謝帛言（綽號「阿宏」、「
    政宏」）透過LINE通訊軟體傳送訊息給温宏斌，相約於臺中
    市○○區○○路000號賢德醫院旁之7-11便利商店碰面。約10幾
    分鐘後，温宏斌抵達上址，隨即交付甲基安非他命1包給謝
    帛言，並收取價金新臺幣（下同）1,000元。
  ㈡於109年7月5月13時許，温宏斌及謝帛言在臺中市○○區○○路00
    0號之僑泰中學後門碰面後，温宏斌當場交付重量約半錢之
    甲基安非他命1包給謝帛言，並收取價金3,500元。
  ㈢謝帛言於109年7月7日19時10分許，在臺中市○○區(起訴書及
    原審誤為○○區)○○路0段及○○巷口，為警查扣其施用後所剩餘
    之甲基安非他命1包(驗餘淨重0.2645公克)。謝帛言為配合
    警方查緝温宏斌，遂於109年7月23日14時許，透過LINE通訊
    軟體致電向温宏斌佯稱其欲購買價格3,500元之甲基安非他
    命，温宏斌應允後，雙方相約在臺中市○區○○○○路00號之萊
    爾富便利商店臺中衛斯理店前碰面。嗣温宏斌於同日17時22
    分許，駕駛車號000-0000號自用小客貨車抵達上址欲進行交
    易時，隨即為警逮捕，並在其車內扣得如附表一所示之物。
    該次毒品交易因謝帛言自始無購買毒品之真意而不遂。
  ㈣施沛騏（起訴書誤載為「麒」）於109年7月15日21時許，在
    臺中市○○區○○路0號為警查獲販賣及持有甲基安非他命
　　，為配合警方查緝温宏斌，遂於109年7月16日13時31分許，
　　透過臉書MESSENGER致電向温宏斌佯稱其欲購買重量半兩、
    價格26,000元之甲基安非他命，温宏斌應允後，雙方相約在
    臺中市○○區○○路000號「印象西湖汽車旅館」310號房內進行
    交易。嗣温宏斌於同日19時許，駕駛車號000-0000號自用小
    客車(車主：○○○)抵達該汽車旅館時，因察覺現場有警方埋
    伏，旋即駕車逃離，該次毒品交易因施沛騏自始無購買毒品
    之真意而不遂。
二、案經臺中市政府警察局霧峰分局移送臺灣臺中地方檢察署檢
    察官偵查起訴及追加起訴。
    理    由
一、被告以外之人於審判外之言詞或書面陳述，除法律有規定者
    外，不得作為證據；又被告以外之人於審判外之陳述，雖不
    符合同法第159條之1至第159條之4之規定，但經當事人於審
    判程序同意作為證據，法院審酌該言詞陳述或書面陳述作成
    時之情況，認為適當者，亦得為證據。當事人、代理人或辯
    護人於法院調查證據時，知有第159條第1項不得為證據之情
    形，而未於言詞辯論終結前聲明異議者，視為有前項之同意
    ，刑事訴訟法第159條第1項及第159條之5分別定有明文。本
    案以下由檢察官所提出而採為判決基礎之證據，其性質屬被
    告以外之人於審判外之陳述而屬傳聞證據者，檢察官、上訴
    人即被告溫宏斌(下稱被告)及辯護人於本院準備程序及審判
    程序，均表示沒有意見等語(見本院上訴字第1332號卷第137
    至138頁、第174頁)，且未於言詞辯論終結前聲明異議，本
    院審酌上開傳聞證據作成時之情況，核無違法取證及證明力
    明顯過低之瑕疵，為證明犯罪事實所必要，亦認為以之作為
    證據為適當，得逕依同法第159條之5規定作為證據。又傳聞
    法則乃對於被告以外之人於審判外之言詞或書面陳述而為之
    規範。本判決以下引用之非供述證據，無刑事訴訟法第159
    條第1項規定傳聞法則之適用，經本院於審判時依法踐行調
    查證據程序，與本案待證事實具有自然之關聯性，且無證據
    證明係公務員違法所取得，依法自得作為證據。
二、被告於警詢、偵查中、原審羈押訊問、原審及本院審判時，
    對於上開犯罪事實均坦承不諱，核與證人謝帛言於警詢及檢
    察官偵查中證述、證人施沛騏於警詢中證述之情節大致相符
    ，並有臺中市政府警察局霧峰分局搜索扣押筆錄、扣押物品
    目錄表、謝帛言持用之手機與被告（暱稱「斌」）之對話紀
    錄截圖、扣案物照片、自願受搜索同意書、109年7月23日謝
    帛言與被告之通話譯文、員警109年7月24日職務報告、臺灣
    臺中地方檢察署檢察官勘驗筆錄及所附光碟資料夾與影像截
    圖、員警於109年7月23日查獲被告時之密錄器影像截圖、衛
    生福利部草屯療養院109年7月15日草療鑑字第1090700135號
    鑑驗書（即謝帛言為警查扣之甲基安非他命1包）、109年8
    月25日草療鑑字第1090800386號鑑驗書（即如附表一編號1
    之甲基安非他命1包）、員警109年7月26日職務報告書、施
    沛騏之臉書個人頁面截圖（暱稱「施小冷」）、施沛騏與被
    告（暱稱「温斌」）之對話訊息截圖及通話譯文、原審110
    年2月23日、110年8月25日勘驗筆錄等在卷可憑。足認被告
    上開任意性自白與事實相符，堪可採信。
三、衡以近年來毒品之濫用，危害國民健康與社會安定日益嚴重
    ，治安機關對於販賣或施用毒品之犯罪行為，無不嚴加查緝
    ，各傳播媒體對於政府大力掃毒之決心亦再三報導，已使毒
    品不易取得且物稀價昂，苟販毒者於有償交付毒品予買受人
    之交易過程中無利可圖，縱屬至愚，亦無甘冒被取締移送法
    辦判處重刑之危險而平白從事上開毒品交易之理。是其販入
    之價格必較其出售之價格為低，而有從中賺取買賣價差牟利
    之意圖及事實，應屬合理認定。又販賣毒品因係違法行為，
    非可公然為之，而毒品亦無公定價格，係可任意分裝增減分
    量，且每次買賣之價格、數量，亦隨時依雙方之關係深淺、
    資力、需求量、對行情之認知、來源是否充裕、查緝是否嚴
    緊、購買者被查獲時供述購買對象之可能風險之評估等因素
    ，而異其標準，機動調整，非可一概論之。從而販賣之利得
    ，除非經行為人詳細供出各次所販賣之毒品之進價及售價，
    且數量俱臻明確外，實難察得其交易實情，然販賣者從價差
    或量差中牟利，方式雖異，惟其販賣行為在意圖營利則屬同
    一。從而，舉凡有償交易，除足以反證其確係另基於某種非
    圖利本意之關係外，通常尚難因無法查悉其精確之販入價格
    ，作為是否高價賣出之比較，諉以無營利之意思而阻卻販賣
    犯行之追訴。本件依證人謝帛言、施沛騏證述之內容可知，
    其等與被告並無特別關係，非屬至親，復無其他利害關係，
    且其等向被告購買第二級毒品甲基安非他命，係以交付特定
    金錢作為代價，如被告並無利得，豈會甘冒訴追重刑之風險
    ，僅在購毒者與其聯繫後，率而將其向他人取得之第二級毒
    品甲基安非他命以原價或低於原價方式轉讓交付予上開證人
    之理！況被告於本院審判時自承其販賣第二級毒品甲基安非
    他命可以賺到多出來的毒品供自己施用，因為其本身也有在
    施用等語（見本院上訴字第1332號卷第185頁），足認被告
    主觀上確有從中賺取量差之營利意圖無訛。從而，本案事證
    明確，被告上開販賣第二級毒品甲基安非他命之犯行，均堪
    認定，應予依法論科。
四、被告之辯護人雖就被告犯罪事實㈢㈣部分為其法律上之辯護
    稱：因被告當時身上均無毒品，故此2次被告均尚未著手於
    犯罪行為；縱認已著手，因為沒有跟上手拿到毒品，亦屬無
    法發生行為結果之不能未遂等語。惟查：
(一)按犯罪之著手，係指行為人基於犯罪之決意而開始實行密接
    或合於該罪構成要件之行為而言。毒品危害防制條例明文處
    罰販賣第二級毒品未遂犯，無非係因行為人已著手於販賣第
    二級毒品犯罪行為之實行，縱未能（排除不能犯）或尚未滿
    足販賣第二級毒品犯罪全部構成要件行為之實行，或其犯罪
    結果之實現，然客觀上已足對該罪所保護之法益造成現實危
    險之故，其可罰性立基於行為不法（行為非價），祇不過因
    欠缺結果不法（結果非價），故得減輕其刑而已。為遏抑販
    毒營利意圖驅使下，為害尤烈之毒害蔓延，販賣毒品之入罪
    ，更擴及處罰其未遂犯，以為前置性之法益保護，此乃「販
    賣（毒品）未遂」之釋義指引與依歸。故而，販賣毒品之著
    手，或為意圖營利而販入；或基於販入以外之其他原因持有
    ，嗣另行起意營利販賣，而初有向外兜售或推銷之行為即足
    當之；舉凡所販毒品交付與買受人而既遂之前，包括供買方
    看貨、議價、買賣要項意思合致、履行方式之磋商或其他實
    行犯意冀以遂行犯罪之行為，概皆屬之（最高法院109年度
    台上字第1041號判決參照）。倘販毒者為實現其犯意而開始
    實行銷售之行為，而與特定購買者就買賣毒品之標的物為價
    格磋商或提供看貨等行為，不問係賣方主動兜售或買方主動
    洽購，販毒者既有營利意圖，即已著手於販賣毒品構成要件
    之銷售行為，而販毒者已否實際交付毒品，乃該項販賣毒品
    行為是否既遂之問題（最高法院110年度台上字第2233號判
    決參照）。其次，刑法第26條規定，行為不能發生犯罪之結
    果，又無危險者，不罰。故不能未遂係指已著手於犯罪之實
    行，但其行為未至侵害法益，且又無危險者而言；雖與一般
    障礙未遂同未對法益造成侵害，然須並無侵害法益之危險，
    始足當之。而有無侵害法益之危險，應綜合行為時客觀上通
    常一般人所認識及行為人主觀上特別認識之事實為基礎，本
    諸客觀上一般人依其知識、經驗及觀念所公認之因果法則而
    為判斷，若有侵害法益之危險，而僅因一時、偶然之原因，
    致未對法益造成侵害，則為障礙未遂，而非不能未遂（最高
    法院109年度台上字第1566號判決參照）。
(二)就犯罪事實㈢部分，109年7月23日被告與謝帛言通話內容略
    為：「（謝帛言，下稱謝）我現在要找你。（被告）現在嗎
    ？（謝）對阿。（被告）你要什麼的。（謝）3500元。（被
    告）我不知道喔，可能又漲價了。我問看看好嗎。…（謝）
    漲價了喔，好啦，不然你先問看看。（被告）對阿。…你現
    在人在哪？（謝）我在我家這裡，你要過來喔？…（被告）
    我在做工作，我還要跑去那裡。…（謝）我整個人都軟軟的
    ，我在賢德這裡。…往哪裡的方向去？（被告）○○。（謝）
    喔，好啦。（被告）我先來那邊。（謝）好。（被告）我回
    來打給你好不好。（謝）好。」，有該次通話譯文、原審11
    0年2月23日勘驗筆錄在卷可參（見偵字第22649號卷第93至9
    5頁，訴字第2688號卷第97至98頁）。
(三)就犯罪事實㈣（四）部分，109年7月16日被告與施沛騏通話
    內容略為：「（施沛騏，下稱施）我想說要拿的話，你那邊
    還有嗎？（被告）多少？（施）我也是拿一半吧，半台吧。
    （被告）我問問看好嗎？你馬上要嗎？（施）嗯，我這邊湊
    一湊差不多也晚上了。（被告）好，沒關係，我問問看，好
    不好。（施）好，你再回我。…所以你也不確定多久？（被
    告）確定喔，是一個有啦，馬上有，問題好貴，你聽得懂我
    說的意思嗎？26咧，哩肖欸。我是指實際的喔，沒有給你加
    什麼喔。（施）你那26喔。…沒關係，我還是要拿啊。（被
    告）你如果馬上要我要趕快打給人家，他住的有點遠。…（
    施）我確定要拿啦。…大約6、7點。（被告）好，那我趁這
    個期間找看看有沒有比較那個的。（施）好，我這邊確定了
    以後再跟你聯絡時間跟地點。（被告）好。」有該次通話譯
    文、原審110年8月25日勘驗筆錄附卷可參（見偵字第23022
    卷號第61至62頁，訴字第2688號卷第162頁）。
(四)從上開對話內容可知，被告於犯罪事實㈢、㈣行為時，主觀
    上均有販賣第二級毒品之意思，且業與證人謝帛言就毒品交
    易價格、與證人施沛騏就毒品交易價格及數量分別達成合意
    ，客觀上均已著手於販賣第二級毒品之實行。參以被告前於
    109年7月4日、5日曾販賣甲基安非他命給證人謝帛言【即犯
    罪事實㈠、㈡】，其於109年7月23日下車欲與證人謝帛言交
    易時，為警扣得如附表一編號1所示之甲基安非他命1包；被
    告於本案經檢察官於109年8月5日撤銷羈押後，旋即因涉嫌
    於109年9月1日、109年10月23日販賣甲基安非他命給證人施
    沛騏、於109年9月1日、109年9月21日販賣甲基安非他命給
    案外人○○○、於109年11月9日販賣甲基安非他命給案外人○○○
    ，經臺灣臺中地方檢察署檢察官以109年度偵字第37979號、
    110年度偵字第2967、8073號提起公訴，有上開起訴書在卷
    可參(見訴字第2688號卷第131至137頁)。可見被告確有取得
    甲基安非他命之管道，而有完成上開毒品交易之高度可能。
    堪認被告上開2次行為均已有侵害法益之危險，僅因證人謝
    帛言、施沛騏係配合警方查緝，並無購買毒品之真意，而均
    因一時、偶然之原因致實際上未完成交易。是以，被告於犯
    罪事實㈢、㈣之所為，仍應成立販賣第二級毒品之未遂犯，
    並非不能未遂。辯護人此部分所為辯解，無從憑採，附此敘
    明。
五、新舊法比較：
(一)按行為後法律有變更者，適用行為時之法律，但行為後之法
    律有利於行為人者，適用最有利於行為人之法律，刑法第2
    條第1項定有明文，此乃規範行為後法律變更所生新舊法比
    較適用之準據法。該條規定所稱「行為後法律有變更者」，
    係指犯罪構成要件有擴張、減縮，或法定刑度有變更等情形
    ，故行為後應適用之法律有上述變更之情形者，法院應綜合
    其全部罪刑之結果而為比較適用。
(二)被告於犯罪事實㈠、㈡行為後，毒品危害防制條例業經總統
    於109年1月15日以華總一義字第10900004091號令修正公布
    第2、4、9、11、15、17至20、21、23、24、27、28、32-1
    、33-1、34、36條條文，並增訂第35條之1，除第18、24、3
    3-1條施行日期由行政院定之外，其餘自公布後6個月即109
    年7月15日起生效施行。修正前毒品危害防制條例第4條第2
    項原規定：「製造、運輸、販賣第二級毒品者，處無期徒刑
    或7年以上有期徒刑，得併科新臺幣1千萬元以下罰金」，修
    正後毒品危害防制條例第4條第2項則規定：「製造、運輸、
    販賣第二級毒品者，處無期徒刑或10年以上有期徒刑，得併
    科新臺幣1千5百萬元以下罰金」，經新舊法比較後，因上開
    修正後之毒品危害防制條例相關規定並未較有利於被告，故
    被告於犯罪事實㈠、㈡販賣第二級毒品之犯行，均應適用修
    正前毒品危害防制條例之規定。
(三)又毒品危害防制條例第17條第2項亦有修正，修正前之毒品
    危害防制條例第17條第2項原規定：「犯第4條至第8條之罪
    於偵查及審判中均自白者，減輕其刑」，修正後之條文則為
    ：「犯第4條至第8條之罪於偵查及歷次審判中均自白者，減
    輕其刑」，修正後之規定須歷次審判均自白始能減刑，其要
    件較為嚴格，經新舊法比較結果，修正後之規定並未較有利
    於被告，亦應適用修正前之毒品危害防制條例第17條第2項
    之規定。 
六、論罪科刑：
(一)查甲基安非他命係行政院依毒品危害防制條例第2條第3項規
    定公告屬同條例第2條第2項第2款之第二級毒品。是核被告
　　於犯罪事實㈠、㈡所為，均係犯修正前毒品危害防制條例第4
    條第2項之販賣第二級毒品罪；於犯罪事實㈢、㈣所為，均係
    犯毒品危害防制條例第4條第2項、第6項之販賣第二級毒品
    未遂罪。被告各次為販賣第二級毒品甲基安非他命，而非法
    持有甲基安非他命之低度行為，分別為其販賣之高度行為所
    吸收，均不另論罪。再被告於犯罪事實㈠至㈣所犯4次販賣第
    二級毒品(既、未遂)罪間，其各次犯罪之時間、地點截然可
    分，主觀上顯非出於一次之決意，而係出於各別之犯意，應
    予分論併罰。
(二)被告於犯罪事實㈢、㈣雖均已著手實行販賣第二級毒品罪之
    構成要件行為，惟因證人謝帛言、施沛騏均係配合警方誘捕
    毒品上手，始與被告聯繫，上開交易行為係在員警之掌控監
    督下，購買之證人謝帛言、施沛騏亦無實際買受之真意，事
    實上不能完成買賣，其犯罪即屬未遂，為未遂犯，爰均依刑
    法第25條第2項之規定，依既遂犯之刑減輕之。
(三)被告就犯罪事實㈠、㈡2次販賣第二級毒品既遂之犯行，於偵
    查及審判中均已自白，爰均依修正前毒品危害防制條例第17
    條第2項之規定減輕其刑。被告就犯罪事實㈢、㈣2次
　　販賣第二級毒品未遂之犯行，雖就該部分之法律適用有所爭
    執，然對於客觀事實部分並不爭執，仍應認其於偵查及歷次
    審判中均自白，爰均依毒品危害防制條例第17條第2項之規
    定減輕其刑。
(四)被告於警詢、檢察官偵訊時，雖供稱其毒品來源係於109年7
    月22或23日上午，在臺中市○○區○○○街附近，向綽號「小杰
    」(好像叫李錦杰〈音譯〉)之男子購買等語，然供稱其不知該
    人之年籍資料，要看到人才知道對方，都是以LINE、MESSEN
    GER通訊軟體聯絡等語（見偵字第22649號卷第41、146頁）
    。又本案因被告均未提供任何毒品來源等相關資料供警方查
    辦，而無因被告供述，而查獲其他正犯或共犯之情形，有臺
    灣臺中地方檢察署110年4月12日中檢增騰109偵22649字第11
    09036518號函、110年6月7日中檢謀冬109偵23022字第11090
    57294號函、臺中市政府警察局霧峰分局110年4月11日中市
    警霧分偵字第1100014195號函各1份(見訴字第2688號卷第12
    3、125、129頁)在卷可稽，是本件既未因被告之供述而查獲
    其他正犯或共犯，自無適用毒品危害防制條例第17條第1項
    規定減輕或免除其刑之餘地。
(五)再刑法第59條之酌量減輕其刑，必於犯罪之情狀，在客觀上
    足以引起一般同情，認為即予宣告法定最低度刑期，猶嫌過
    重者，始有其適用。本院考量第二級毒品甲基安非他命對社
    會秩序及國民健康危害甚鉅，復因毒品施用者為取得購買毒
    品所需之金錢，亦衍生家庭、社會治安問題，社會對之深惡
    痛絕，因此政府近年來為革除毒品之危害，除於相關法令訂
    定防制及處罰之規定外，並積極查緝毒品案件及於各大媒體
    廣泛宣導反毒，製造、運輸或販賣毒品者如遭查獲將科以重
    刑一事，近年來在政府致力宣導下已廣為周知，被告為智識
    正常之成年人，對政府嚴格查緝販賣第二級毒品之行為，自
    無不知之理，竟仍為本案之販賣第二級毒品犯行，嚴重影響
    社會治安。且修正前毒品危害防制條例第4條第2項販賣第二
    級毒品罪之法定本刑為「無期徒刑或7年以上有期徒刑」，
    而被告於本案所為之販賣第二級毒品既遂罪，經依修正前毒
    品危害防制條例第17條第2項規定減輕其刑後，最輕得量處
    有期徒刑3年6月；修正後毒品危害防制條例第4條第2項販賣
    第二級毒品罪之法定本刑雖提高為「無期徒刑或10年以上有
    期徒刑」，然被告於本案所為之販賣第二級毒品未遂罪，經
    依刑法第25條第2項、毒品危害防制條例第17條第2項之規定
    遞予減輕其刑後，最輕得量處有期徒刑2年6月。本院就其販
    賣第二級毒品既、未遂之犯行，考量案件具體情形，縱量處
    上開最低刑度之刑，仍難認有何情輕法重或情堪憫恕之情形
    。從而，本院認被告所犯之上開販賣第二級毒品既、未遂犯
    行，依一般國民社會感情，對照其可判處之刑度，並無情輕
    法重而有顯可憫恕之處，自無再適用刑法第59條規定酌量減
    輕其刑之餘地。被告及其辯護人以被告犯後態度良好，犯罪
    所生危害較輕、其情顯可憫恕等情，請求本院再依該條規定
    從輕量刑等語，難以憑採。
(六)被告就犯罪事實㈢、㈣之2次販賣第二級毒品未遂犯行，有二
    種以上刑之減輕，應均依刑法第70條之規定遞減之。
七、原審經審判結果，以被告上開犯罪均事證明確，分別適用修
    正前毒品危害防制條例第4條第2項、第17條第2項，毒品危
    害防制條例第4條第2項、第6項、第17條第2項，刑法第2條
    第1項前段、第11條、第25條第2項、第51條第5款等規定，
    審酌被告前因強盜等案件入監執行後，於108年8月16日縮短
    刑期假釋出監，竟不思悔改，又於假釋期間犯下本案，復斟
    酌被告本案各次販賣甲基安非他命之數量、金額，及其犯罪
    後均已坦承犯行之態度，兼衡其原審自陳之學歷、職業及家
    庭經濟狀況（見訴字第2688號卷第334頁）等一切情狀，分
    別量處如附表二「主文欄」所示之刑，並定其應執行之刑有
    期徒刑4年。並就沒收部分，適用毒品危害防制條例第18條
    第1項前段、第19條第1項，刑法第38條之1第1項前段等規定
    ，分別敘明其沒收及不沒收之理由(詳後述)。核原審之認事
    用法並無違誤，就被告之量刑亦已審酌上開情狀，注意及考
    量刑法第57條所列各款事項，所處刑度符合罰當其罪之原則
    ，亦與比例原則相符，並無輕重失衡之情。被告提起上訴，
    以其應有刑法第59條規定酌量減輕其刑之適用、其於犯罪事
    實㈢、㈣販賣毒品應為不能未遂等情，而指摘原審判決不當
    ，經核並無理由，應予駁回(至原審於定執行刑時，雖漏未
    說明如何審酌被告本件各罪間整體犯罪關係，或其刑期長短
    與刑罰效用間關聯性、行為人復歸社會可能性等因素，而有
    未洽，然本院審酌被告行為之次數、犯罪類型均係侵害社會
    法益，對於危害法益之加重效應，以被告之年齡，若定以過
    重之應執行刑，其效用可能隨著長期刑之執行，等比例地大
    幅下跌，效用甚低，對被告教化效果不佳等情狀，認原審所
    定之執行刑尚屬適當，並無據此撤銷之必要，附此說明)。
八、沒收部分：
(一)按犯毒品危害防制條例第4條至第9條、第12條、第13條或第
    14條第1項、第2項之罪者，其供犯罪所用之物，不問屬於犯
    罪行為人與否，均沒收之，毒品危害防制條例第19條第1項
    定有明文。扣案如附表一編號5所示之物，係供被告與證人
    謝帛言、施沛騏聯繫本案各次毒品交易所用，業據被告於原
    審供明在卷（見訴字第2688號卷第163頁），應依前揭規定
    ，不問屬於犯罪行為人與否，於其上開所犯各次販賣第二級
    毒品既、未遂罪名項下，予以宣告沒收。
(二)次按犯罪所得，屬於犯罪行為人者，沒收之，刑法第38條之
    1第1項前段定有明文。經查，被告於犯罪事實㈠、㈡所示各
    次販賣第二級毒品甲基安非他命所收取之價金1,000元、3,5
    00元，乃其犯罪所得。而被告業於偵查中繳回上開犯罪所得
    而扣押在案，有臺灣臺中地方檢察署109年度扣保字第104號
    扣押物品清單、贓證物款收據可憑（見查扣字第1320卷第11
    至12頁）。自應依刑法第38條之1第1項前段規定，於其所犯
    上開罪名項下分別宣告沒收。
(三)再按查獲之第一級、第二級毒品及專供製造或施用第一級、
    第二級毒品之器具，不問屬於犯罪行為人與否，均沒收銷燬
    之，毒品危害防制條例第18條第1項前段定有明文。本案經
    警於109年7月23日查扣如附表一編號1所示之物，經送請衛
    生福利部草屯療養院鑑驗後，檢出第二級毒品甲基安非他命
    成分（含包裝袋各1只，驗餘淨重1.3240公克），此有衛生
    福利部草屯療養院109年8月25日草療鑑字第1090800386號鑑
    驗書1紙附卷足憑（見偵字第22649號卷第221頁）。被告雖
    辯稱：該包扣案毒品是我自己施用所剩，並非要販賣給謝帛
    言等語。然依被告與證人謝帛言109年7月23日通話譯文所示
    ，本次被告與證人謝帛言僅約定交易之毒品價格為3,500元
    ，並未約明毒品重量，且被告於該次通話中表示毒品價格上
    漲，有上開通話譯文可稽。縱如被告所稱證人謝帛言該次係
    欲購買半錢即1.75公克之甲基安非他命等情為真，衡以附表
    一編號1之甲基安非他命1包為警查扣時含袋重1.66公克（見
    偵字第22649卷第99頁），已接近半錢，則被告於碰面時以
    價格上漲為由交付重量略少於半錢之甲基安非他命給證人謝
    帛言，亦非不可想像。況且，被告於當日經警查扣如附表一
    所示之物，亦無與施用毒品有關之器具，自難認上開毒品確
    係供被告自己施用，而與上開販賣第二級毒品未遂犯行無關
    。則如附表一編號1所示之甲基安非他命1包，應係被告
　　於犯罪事實㈢所欲販賣給證人謝帛言之毒品，而為查獲之第
    二級毒品，自應依上開規定，不問屬於犯罪行為人與否，在
    被告所為該次販賣第二級毒品未遂罪名項下宣告沒收銷燬之
    。再用以盛裝上開毒品之包裝袋，因與盛裝之毒品在物理上
    無法析離，自應視為毒品之部分，亦應依毒品危害防制條例
    第18條第1項前段之規定，併予宣告沒收銷燬之。上開毒品
    鑑驗耗用之部分因已滅失，不另為沒收銷燬之諭知。
(四)其餘扣案如附表一編號2至4、6所示之物，均無積極證據足
    認與被告本案販賣毒品既、未遂之犯行有關，且非專供施用
    第二級毒品之器具，亦非違禁物，爰均不予宣告沒收。
(五)本案就被告所宣告之多數沒收，應適用刑法第40條之2第1項
    之規定併執行之，且毋庸於主文諭知「沒收部分併執行之」
    。
據上論斷，應依刑事訴訟法第368條，判決如主文。
本案經檢察官洪瑞君提起公訴，檢察官何昌翰追加起訴，檢察官
陳惠珠到庭執行職務。
中　　華　　民　　國　　111 　年　　9 　　月　　13　　日
            刑事第四庭     審判長法　官   蔡  名  曜
                                 法　官   黃  玉  琪
                                 法　官   林  宜  民
以上正本證明與原本無異。
如不服本判決應於收受送達後20日內向本院提出上訴書狀，其未
敘述上訴理由者，並得於提起上訴後20日內向本院補提理由書（
均須按他造當事人之人數附繕本）「切勿逕送上級法院」。因疫
情而遲誤不變期間，得向法院聲請回復原狀。
                                 書記官   謝  安  青
　　　　　　　　　　　　　　　　 
中　　華　　民　　國　　111 　年　　9 　　月　　13　　日

附錄本案論罪科刑法條：
修正前毒品危害防制條例第4條第2項
製造、運輸、販賣第二級毒品者，處無期徒刑或7年以上有期徒
刑，得併科新臺幣1千萬元以下罰金。
毒品危害防制條例第4條第2項、第6項
（第2項）製造、運輸、販賣第二級毒品者，處無期徒刑或10年
以上有期徒刑，得併科新臺幣1千5百萬元以下罰金。
（第6項）前5項之未遂犯罰之。

附表一：
編號 扣案物名稱及數量 1 甲基安非他命1包（驗餘淨重1.3240公克） 2 電子磅秤1台 3 現金1萬4600元 4 三星廠牌手機1支（含門號0000000000號SIM卡1張） 5 蘋果廠牌手機1支（含門號0000000000號SIM卡1張） 6 蘋果廠牌手機1支（含門號0000000000號SIM卡1張） 

附表二：
編號 犯行 主文 1 犯罪事實㈠ 温宏斌販賣第二級毒品，處有期徒刑參年陸月。扣案如附表一編號5所示之物及犯罪所得新臺幣壹仟元均沒收。 2 犯罪事實㈡ 温宏斌販賣第二級毒品，處有期徒刑參年柒月。扣案如附表一編號5所示之物及犯罪所得新臺幣參仟伍佰元均沒收。 3 犯罪事實㈢ 温宏斌販賣第二級毒品未遂，處有期徒刑貳年陸月。扣案如附表一編號1所示之物沒收銷燬、如附表一編號5所示之物沒收。 4 犯罪事實㈣ 温宏斌販賣第二級毒品未遂，處有期徒刑貳年拾月。扣案如附表一編號5所示之物沒收。